【裁判字號】    90,易,6
【裁判日期】    900409
【裁判案由】    侵占
【裁判全文】
臺灣板橋地方法院刑事判決                                九十年度易字第六號
    公  訴  人  臺灣板橋地方法院檢察署檢察官
    被      告  丁○○
右列被告因侵占案件，經檢察官提起公訴（八十九年度偵字第一七四三三號），本院
判決如左：
    主      文
丁○○意圖為自己不法之所有，而侵占對於業務上所持有之物，處有期徒刑陸月，如
易科罰金，以參佰元折算壹日。
    事      實
一、緣丁○○為盛揚科技股份有限公司（下稱盛揚公司）之會計，於民國（下同）八
    十八年三、四月間，盛揚公司財務發生困難後與原上游廠商波茲曼科技股份有限
    公司（下稱波茲曼公司）達成協議，雙方約定由波茲曼公司介入盛揚公司經營，
    原盛揚公司員工改由波茲曼公司支薪，丁○○並負責處理波茲曼公司經由原盛揚
    公司人員向下游廠商訂購貨品之貨款支付工作，為從事業務之人，於八十八年五
    月間，波茲曼公司向世行有限公司（下稱世行公司）訂購之貨物一批中，有部分
    貨物規格不合，已由丁○○將其中一千八百個單位於八十八年六月七日退回世行
    公司，惟其竟意圖為自己不法所有，隱匿上開事實，將世行公司退回之波茲曼公
    司所開立用以支付前揭貨款付款人為台北銀行南京分行、發票日為八十八年九月
    三十日、面額為七萬一千六百十一元之支票一紙，於八十八年九月三十日存入其
    借用之土城清水郵局第０四五一六九之七帳號內提示付款，除將退貨後之應付貨
    款交付世行公司外，將其餘貨款五萬二千九百二十元（一千八百個單位乘以單價
    二．八元再加百分之五之營業稅）予以侵占入己，嗣世行公司與波茲曼公司因貨
    款給付糾紛經對帳後，波茲曼公司始知上情。
二、案經波茲曼公司訴請臺灣板橋地方法院檢察署檢察官偵查起訴。
    理      由
一、訊據被告丁○○固坦承有將上開七萬一千六百十一元之支票一紙存入其借用郵局
    帳戶提示之事實，惟否認有何業務侵占犯行，辯稱：伊當時向世行公司訂貨有退
    貨，實付金額有五萬多元，因作業問題來不及跟告訴人說，告訴人就開了一張七
    萬多元之支票，所以就先將這張支票提示，再從帳戶中領現給付貨款，事後因與
    告訴人有爭訟，所以才沒把這一萬多元給告訴人，且告訴人並未介入盛揚公司經
    營，他只幫盛揚公司做財務規劃管理，並將帳戶借予盛揚公司，所以向世行公司
    下單者實際上是盛揚公司，而非告訴人云云。經查右開事實，業據告訴人波茲曼
    公司具狀及前告訴代表人乙○○指訴綦詳，並經證人即世行公司主管丙○○、會
    計甲○○於審理中證述明確，且有上開支票正反面影本、進料退貨單影本、八十
    八年五月二十九日世行公司開立之統一發票影本各一紙在卷足稽。而告訴人介入
    盛揚公司經營乙節，亦據前告訴代表人乙○○陳述綦詳，並有第三人中租迪和股
    份有限公司與波茲曼公司之買賣契約書、中租迪和股份有限公司與盛揚公司之買
    賣契約書附卷可憑，是被告應係受告訴人雇用處理有關告訴人之應付帳款業務無
    疑，被告所辯要屬無稽，不足採信，本件事證明確，其侵占犯行堪以認定。
二、核被告所為，係犯刑法第三百三十六條第二項之業務侵占罪。爰審酌被告品行、
    犯罪之動機、目的、手段、所生危害及犯後否認、未見悔意，且迄未與告訴人和
    解並賠償損害等一切情狀，量處如主文所示之刑，量處如主文所示之刑，並諭知
    易科罰金之折算標準（因刑法第四十一條業已於九十年一月十日修正公布為犯最
    重五年以下有期徒刑以下之刑之罪，而受六個月以下有期徒刑或拘役之宣告，因
    身體、教育、職業、家庭之關係或其他正當事由，執行顯有困難者，得以一元以
    上三元以下折算一日，易科罰金）。
據上論斷，應依刑事訴訟法第二百九十九條第一項前段，刑法第三百三十六條第二項
、第四十一條第一項，罰金罰鍰提高標準條例第一條前段，判決如主文。
本案經檢察官葉奇鑫到庭執行職務。
中    華    民    國      九十        年      四      月      九        日
                                      臺灣板橋地方法院刑事第二庭
                                              法  官  古  秋  菊
右正本證明與原本無異。
如不服本判決，應於判決送達後十日內，向本院提出上訴狀。
                                              書記官  蕭  詩  穎
中    華    民    國      九十        年      四      月      九        日
附錄論罪科刑法條：
刑法第三百三十六條
對於公務上或因公益所持有之物，犯前條第一項之罪者，處一年以上七年以下有期徒
刑，得併科五千元以下罰金。
對於業務上所持有之物，犯前條第一項之罪者，處六月以上五年以下有期徒刑，得併
科三千元以下罰金。
前二項之未遂犯罰之。


司法院資訊處製作；財團法人民間司法改革基金會備份。
